【裁判字號】    99,簡上,536
【裁判日期】    990831
【裁判案由】    贓物
【裁判全文】
臺灣臺中地方法院刑事判決             99年度簡上字第536號
上  訴  人  臺灣臺中地方法院檢察署檢察官
被      告  乙○○
上列上訴人因贓物案件，不服中華民國99年4月30日本院99年度
簡字第279號第一審簡易判決(起訴案號：臺灣臺中地方法院檢察
署99年度偵字第5110號)，提起上訴及移送併案審理(99年度偵字
第5691號)，本院管轄之第二審合議庭判決如下：
    主    文
原判決撤銷。
乙○○收受贓物，處拘役拾日，如易科罰金，以新臺幣壹仟元
折算壹日。
    事    實
    犯罪事實
一、乙○○明知其夫吳明雄之胞兄吳明華(由本院另行審理)所持
    有之SONY ERICSSON廠牌、W580i型號、序號00000000000000
    0號，搭配門號0000000000號行動電話(該行動電話係丙○○
    於民國98年12月31日上午10時許，在臺中市○○區○○路3
    段728號錦村市場之攤位內失竊之物)、及NOKIA廠牌、2652
    型號、序號000000000000000號，搭配門號0000000000號行
    動電話(該行動電話係洪胡阿蘇於98年12月21日下午3時30分
    許，在臺中縣太平市○○路與中和街口之攤位內失竊之物)
    各1支，均係來路不明之贓物，竟仍基於收受贓物之犯意，
    於98年12月31日下午某時，在其位於臺中縣豐原市○○路59
    巷6號居所，自吳明華處收受前揭2支行動電話(含SIM各1張)
    ，隨後於99年1月1日某時，將上開NOKIA廠牌行動電話及其
    另以不詳方式取得之SHARP廠牌、i98型號之行動電話1支，
    攜至吳俊良所經營位於臺中縣豐原市○○街15巷1號之寶達
    通訊行，以總價金新臺幣(下同)150元之價格，出售予不知
    情之吳俊良；又於99年1月2日下午3時許，將上開SONY ERIC
    SSON廠牌之行動電話及其另以不詳方式取得之三星廠牌、C4
    08型號之行動電話1支，攜至寶達通信行，以總價金1,100元
    之價格，出售予不知情之吳俊良。嗣經警循線，始查悉上情
    。
二、案經臺中市警察局第五分局報請臺灣臺中地方法院檢察署檢
    察官偵查後聲請簡易判決處刑暨移送併案審理。
    理    由
一、證據能力方面：
(一)按被告以外之人 (包括證人、鑑定人、告訴人、被害人及共
    同被告等)於審判外之陳述雖不符刑事訴訟法第159條之1至
    之4等4條之規定，而經當事人於審判程序同意作為證據，法
    院審酌該言詞陳述或書面陳述作成時之情況，認為適當者，
    亦得為證據；當事人、代理人或辯護人於法院調查證據時，
    知有刑事訴訟法第159條第1項不得為證據之情形，而未於言
    詞辯論終結前聲明異議者，視為有前項之同意，同法第159
    條之5定有明文。本案判決下列所引用之各該供述證據，性
    質上均屬傳聞證據，被告於本院準備程序時不爭執其證據能
    力，同意作為證據，且經本院審理時予以提示並告以要旨，
    經公訴人、被告表示意見，均未於言詞辯論終結前聲明異議
    ，本院審認上開證據作成時之情況，應無違法取證或不當情
    事，與本案待證事實間復具有相當之關聯性，以之作為證據
    應屬適當，依刑事訴訟法第159條之5規定，自有證據能力。
(二)又傳聞法則乃對於被告以外之人於審判外之言詞或書面陳述
    而為之規範。本案判決以下引用之非供述證據，無刑事訴訟
    法第159條第1項規定傳聞法則之適用，經本院於審理時依法
    踐行調查證據程序，與本案待證事實具有自然之關聯性，且
    無證據證明係公務員違法取得之物，依法自得作為證據。
二、認定犯罪事實所憑之證據及理由：
    上揭犯罪事實，業據被告乙○○於警詢、偵訊、原審及本院
    審理時供承不諱，並經證人丙○○、吳俊良於警詢、偵訊時
    證述【見臺中市警察局第五分局中分五偵字第0990004149號
    影卷(下稱警(一)卷)第9頁、第11至13頁、第15至16頁、臺中
    市警察局第五分局中分五偵字第0990004605號影卷(下稱警
    (二)卷)第15至16頁、臺灣臺中地方法院檢察署99年度偵字第
    5110號影卷第6至8頁】、證人洪胡阿蘇於警詢時證述(見警
    (二)卷)第9頁至第12頁】、案外人吳明華於偵訊時供述(見臺
    灣臺中地方法院檢察署99年度偵字第5691號影卷第61頁)明
    確。此外，並有被害人丙○○遭竊手機照片影本6張(見警(一)
    卷第23至25頁)、贓物認領保管單1份(見警(一)卷第14頁)、
    臺中市警察局第五分局扣押筆錄、扣押物品目錄表各1份(
    見警(一)卷第18頁至第21頁)、門號0000000000號、
    0000000000號行動電話通聯調閱查詢單各1份(見警(一)卷第27
    頁、警(二)卷第20頁)、讓渡書2份(見警(一)卷第29頁、警(二)卷
    第19頁)在卷可資佐證，綜上各節相互佐證，被告自白核與
    事實相符，應堪採信，本案事證明確，被告犯行堪以認定
    ，應予依法論科。
三、論罪科刑之理由：
(一)核被告乙○○所為，係犯刑法第349條第1項之收受贓物罪。
    被告於同一時間、地點，以一行為同時向吳明華收受上開不
    同被害人所有之失竊行動電話，侵害不同之法益，為一行為
    同時觸犯2個犯罪構成要件相同之罪名，屬同種想像競合犯
    ，應依刑法第55條前段規定，從一重論以一收受贓物罪。檢
    察官移送併案審理部分(即有關被告向吳明華收受上開NOKIA
    廠牌行動電話部分)，雖未據檢察官起訴或聲請簡易判決處
    刑，然其此部分犯行與經檢察官聲請簡易判決處刑且經原審
    判決有罪部分具有想像競合犯之裁判上一罪關係，復經檢察
    官上訴後移送併案審理，依審判不可分原則，本院自應併予
    審理。原審判決以被告罪證明確，予以論罪科刑，固非無見
    ，惟原審判決未及審酌被告上開經移送併案審理之收受贓物
    犯行，容有未洽，檢察官上訴意旨認尚有此部分事實未經原
    審法院併予審酌，為有理由，應由本院將原判決撤銷改判。
    爰審酌被告收受贓物並予以轉售，使盜贓犯罪不易起獲，助
    長竊盜之歪風，本不宜寬縱，然其行為之可非難性尚不若實
    際下手行竊之人為重，且其對於本案業已坦承無隱，暨其犯
    罪動機、目的、手段、智識程度及生活狀況等一切情狀，量
    處如主文所示之刑，並諭知易科罰金之折算標準。
四、應適用之法律：
    依刑事訴訟法第455條之1第1項、第3項、第369條第1項前段
    、第364條、第299條第1項，刑法第349條第1項、第55條前
    段、第41條第1項前段，刑法施行法第1條之1第1項、第2項
    前段，判決如主文。
本案經檢察官甲○○到庭執行職務。
中    華    民    國    99    年    8     月    31    日
                  刑事第十七庭審判長法  官  陳玉聰
                                    法  官  洪挺梧
                                    法  官  簡芳潔
以上正本證明與原本無異。
不得上訴。
                                    書記官   余怜儀
中    華    民    國    99    年    8     月    31    日
附錄論罪科刑法條全文：
中華民國刑法第349條
收受贓物者，處3年以下有期徒刑、拘役或5百元以下罰金。
搬運、寄藏、故買贓物或為牙保者，處5年以下有期徒刑、拘役
或科或併科1千元以下罰金。
因贓物變得之財物，以贓物論。

司法院資訊處製作；財團法人民間司法改革基金會備份。
